臺灣宜蘭地方法院民事裁定
111年度聲字第50號
聲  請  人  王麗玲  
相  對  人  中華開發資產管理股份有限公司

法定代理人  林德雲  
上列當事人間聲請停止執行事件，本院裁定如下：
    主  文
聲請駁回。
聲請程序費用由聲請人負擔。
    理  由
一、按執行名義成立後，如有消滅或妨礙債權人請求之事由發生
    ，債務人得於強制執行程序終結前，向執行法院對債權人提
    起異議之訴，強制執行法第14條第1項定有明文。次按強制
    執行法第18條第1項規定強制執行程序開始後，除法律另有
    規定外，不停止執行。明示以不停止執行為原則。同條第2
    項所以例外規定得停止執行，係因回復原狀等訴訟，如果勝
    訴確定，債務人或第三人之物已遭執行無法回復，為避免債
    務人或第三人發生難以回復之損害，必於認有必要時，始得
    裁定停止執行。如無停止執行必要，僅因債務人或第三人憑
    一己之意思，即可達到停止執行之目的，不僅與該條所定原
    則上不停止執行之立法意旨有違，且無法防止債務人或第三
    人濫行訴訟以拖延執行，致害及債權人權益。故受訴法院准
    債務人或第三人提供擔保停止執行，須於裁定中表明有如何
    停止執行之必要性，始得謂當。而有無停止執行必要，更應
    審究提起回復原狀或異議之訴等訴訟之債務人或第三人之權
    利是否可能因繼續執行而受損害以為斷。倘債務人或第三人
    所提訴訟為不合法、當事人不適格、顯無理由，或繼續執行
    仍無害債權人或第三人之權利者，均難認有停止執行之必要
    （最高法院101年度台抗字第787號裁定）。
二、聲請意旨略以：聲請人與相對人間強制執行程序，業向本院
    提起債務人異議之訴，本件執行事件若經強制執行，勢難回
    復原狀，聲請人願供擔保，請准裁定停止強制執行程序等語
    。
三、經查，相對人前以臺灣臺中地方法院（下稱臺中地院）98年
    度司執字第50350號債權憑證為執行名義向本院聲請於債權
    新臺幣（下同）1,362,232元及其遲延利息並本件執行費範
    圍內，強制執行聲請人之所有之不動產，經本院民事執行處
    以111年度司執字第20980號給付借款事件（下稱系爭執行事
    件）受理在案等情，業經本院依職權調閱系爭執行事件卷宗
    核閱屬實。惟聲請人提起債務人異議之訴，固據本院以111
    年度訴字第492號債務人異議之訴（下稱系爭訴訟）受理中
    。然查，聲請人於系爭訴訟起訴狀主張：聲請人並未擔任曾
    瑞榮連帶保證人，借據上借款人欄及連帶保證人欄均為曾瑞
    榮之筆跡，聲請人在不知情之情況下，遭曾瑞榮冒用名義簽
    立借據等語。然查，系爭執行名義係據臺中地院86年度促字
    第48731號支付命令及確定證明書為強制執行後，未能執行
    ，換發同院87年度執字第9548號債權憑證，先後於98年10月
    28日、104年5月15日執行無結果、於111年3月29日經相對人
    聲請逕核發債權憑證後，再為系爭執行事件之聲請。是原執
    行名義為86年間所發支付命令，具有與確定判決同一之效力
    。依上開說明，聲請人提起債務人異議之訴，應以執行名義
    成立後有債權不成立或消滅或妨礙債權人請求之事由發生，
    始得為之。惟聲請人上開主張，顯係以執行名義成立前之事
    由提起系爭訴訟。且聲請人為未件聲請未釋明有何停止執行
    之必要性。是聲請人之聲請，難認與停止執行之要件相符。
    本件聲請為無理由，應予駁回。
四、依強制執行法第30條之1、民事訴訟法第95條、第78條，裁
    定如主文。
中　　華　　民　　國　　111 　年　　11　　月　　23　　日
                 民事庭  法　官  謝佩玲
正本係照原本作成。
如對本裁定抗告須於裁定送達後10日內向本院提出抗告狀，並繳
納抗告費新臺幣1,000元。
中　　華　　民　　國　　111 　年　　11　　月　　23　　日
                         書記官　黃家麟